Jeyson Guzman

Front End Developer

Bogotá, Colombia (zona horaria) (+57) 3238082776 jeysonkmguzman@gmail.com https://www.linkedin.com/in/jeyson-guzman/ leyson Guzman Pagina

Desarrollador Frontend con más de 2 años de experiencia en frameworks y macro frameworks de **JavaScript**, especializado en **React JS**, **Next JS y Angular**. Mi enfoque está centrado en la calidad del código y en una dedicación constante al aprendizaje.. Experto en implementar arquitecturas de código eficientes y optimizadas en un 60% a 70% según los requerimientos, utilizando enfoques de **monrepós** para una gestión más fluida. Conocimiento profundo en metodologías ágiles, particularmente **SCRUM**, para entregas oportunas y efectivas

EXPERIENCIA

Devontic, Team Leader — octubre, 2023 - presente **Front End developer**

- Estructura de proyecto
- Dashboard administrativo

Stack tecnológico: Next.JS,git,Github,css,React,javascript

Supremacy Kingdom, Team Leader — marzo, 2023 - agosto, 2023

Team Leader — abril, 2023 - agosto, 2023

- Optimizar código y brindar una estructura de código para el frontend de mejor calidad
- Logro junto con el equipo que se realiza el proyecto generando satisfacción

Front End developer — marzo, 2023 - abril, 2023

- Realización de la página a un 100%
- Implementación de consultas a apis y optimización

Stack tecnológico: Angular, Next.JS,git,Azure, Azure DevOps, Api Rest

Devsavant, Front end developer — enero, 2022 - enero, 2023

- Realizar plugin para microsoft Team y webinar
- Desarrollo de dashboard administrativo
- Implementación de diseño de distinto proyectos

Stack tecnológico: React JS, Node JS, git, AWS, Angular

Globant, Trainee

Data Scientist — julio, 2021 - octubre, 2021

Análisis de datos de la base de datos

Stack tecnológico: Python, MySQL, MongoDB, PostgresDB, pyShark, git

Front End developer — noviembre, 2021 - enero, 2022

• Aprendizaje y implementacion de conocimiento en paginas con react js

Stack tecnológico: React, git

HABILIDADES

Lenguajes de Programación: <u>Avanzado</u>: Javascript, Typescript, Api Rest; <u>Intermedio</u>:python, nodeJS ; <u>Básico</u>: Flutter.

Herramientas de Frameworks: Avanzado: ReactJS, Next JS; Intermedio: Angular; Básico: Flask,.

Base de Datos: MySQL, MongoDB, PostgresDB

Herramientas: Git, Github, Jira, Slack, Firebase, AWS, GPC, Azure DevOps, Visual Studio Code

Agile: SCRUM

Idiomas: Intermedio: Inglés; Nativo: español.

EDUCACIÓN

Sena – Ibague,Colombia Análisis y desarrollo de sistemas de información 2022

CERTIFICACIONES

Profesional de python – Platzi. 2021

Next.js: El framework de React para producción — Udemy. 2023 Fundamentos de typescript – Platzi. 2022 Front End Developer – Platzi. 2022. React (react hooks) – udemy. 2021.